05/06/2022 14:59 Currículo Lattes





#### **Victor Botrel Lemos**

Endereço para acessar este CV: http://lattes.cnpq.br/2642380340185501

Última atualização do currículo em 05/06/2022

## Resumo informado pelo autor

Possui graduação em Direito pela Universidade do Estado de Minas Gerais - Passos (2018). Possui Pós-Graduação em Direito Penal e Processo Penal Aplicados pela Escola Brasileira de Direito (2021). Pós-Graduando em Direito Público Aplicado pela Escola Brasileira de Direito (2022). Atualmente é Advogado inscrito regularmente na OAB/MG sob o número 194.963 - Ordem dos Advogados do Brasil - Seção Minas Gerais e é Estagiário de Pós-Graduação da 2ª Defensoria Pública de Passos - Defensoria Pública do Estado de Minas Gerais. Tem experiência na área de Direito, com ênfase em Direito

(Texto informado pelo autor)

## Nome civil

Nome Victor Botrel Lemos

#### Dados pessoais

Nome em LEMOS, V. B.

bibliográficas

Sexo Masculino

Cor ou Raça Branca

Filiação Wesley Vilela Lemos e Maria Antonia Vasconcelos Botrel Lemos

Nascimento 27/11/1995 - Passos/MG - Brasil

Carteira de MG2017981038 PC - MG - 31/07/2015

Identidade

CPF 127.327.866-67

Endereço Travessa Belo Horizonte, 296, Casa residencial

Belo Horizonte - Passos 37900023, MG - Brasil Telefone: 035 35219118 Celular 035 998286738

Endereço

E-mail para contato : victor27lemos@gmail.com E-mail alternativo botrellemosvictor@yahoo.com.bi eletrônico

# Formação acadêmica/titulação

**2022** Especialização em Direito Público Aplicado. Escola Brasileira de Direito, EBRADI, Brasil Título: Nenhum

Especialização em Direito Penal e Processo Penal Aplicados. Escola Brasileira de Direito, EBRADI, Brasil 2021 - 2021

Título: Nenhum

2014 - 2018

огациацаю ет Direito.
Universidade do Estado de Minas Gerais - Passos, UEMG - PASSOS, Brasil
Título: O DOLO EVENTUAL E O HOMICÍDIO COMETIDO NO TRÂNSITO POR CONDUTOR
EMBRIAGADO, Ano de obtenção: 2018
Orientador: Eduardo da Rosa Ramos

## Atuação profissional

1. Tribunal de Justiça de Minas Gerais - Comarca de Passos/MG - TJMG

Vínculo institucional

Vínculo: Estagiário de Graduação , Enquadramento funcional: Estagiário da Segunda Vara Criminal de Passos , Carga horária: 30, Regime: Parcial 2015 - 2016

Vínculo: Estagiário de Graduação , Enquadramento funcional: Conciliador no Juizado Especial Cível , Carga horária: 30, Regime: Dedicação exclusiva Outras informações: 2014 - 2015

Estágio voluntário

2. Tribunal Regional Federal da 1ª Região - Passos/MG - TRF 1 (MG)

05/06/2022 14:59 Currículo Lattes

Vínculo institucional

Vínculo: Estagiário de Graduação , Enquadramento funcional: Estagiário setor de Distribuição , Carga horária: 20, Regime: Parcial 2015 - 2015

Outras informações: Estágio voluntário

3. Ministerio Público do Estado de Minas Gerais - MPMG

Vínculo institucional

2016 - 2018 Vínculo: Estagiário de Graduação , Enquadramento funcional: Estagiário 1ª Promotoria de Justiça de Passos , Carga horária: 25, Regime: Parcial

4. Ordem dos Advogados do Brasil - Seção Minas Gerais - OAB/MG

Vínculo institucional

Vínculo: Advogado , Enquadramento funcional: Advogado inscrito na OAB/MG 194.963 , Carga horária: 40, Regime: Dedicação exclusiva 2019 - Atual

Outras informações: Advogado atuante na Comarca de Passos, Minas Gerais.

5. Defensoria Pública do Estado de Minas Gerais - DPMG

Vínculo institucional

2021 - Atual Vínculo: Estagiário de Pós Graduação , Enquadramento funcional: Estagiário da 2 Defensoria Pública de Passos , Carga horária: 25, Regime: Parcial

## Áreas de atuação

1. Direito

## **Idiomas**

Inglês Compreende Razoavelmente , Fala Razoavelmente , Escreve Razoavelmente , Lê Razoavelmente

**Espanhol** Compreende Pouco , Fala Pouco , Escreve Pouco , Lê Pouco

Página gerada pelo sistema Currículo Lattes em 05/06/2022 às 14:59:13.